臺灣高等法院高雄分院刑事判決　　　　　　　　　九十一年度上易字第一四七七號
　　上　訴　人
　　即　被　告　乙○○
右上訴人因違反毒品危害防制條例案件，不服臺灣高雄地方法院九十年度易字第三九
九二號中華民國九十一年二月二十七日第一審判決（起訴案號：臺灣高雄地方法院檢
察署九十年度毒偵字第一一四五號），提起上訴，本院判決如左：
      主  文
上訴駁回。
      事  實
一、乙○○曾於民國（下同）八十七年間，因竊盜案件，經臺灣高雄地方法院於八十
    七年七月七日，以八十七年度易字第三八三六號判決判處有期徒刑一年六月，後
    上訴經本院於八十七年十一月十一日，以八十七年度上易字第二一三七號判決改
    判有期徒刑一年確定，並於八十八年一月十九日送監執行，迄同年十二月十八日
    執行完畢，詎猶不知悔改，明知安非他命業經公告列為毒品危害防制條例第二條
    第二項之第二級毒品，不得非法持有，竟於九十年三月一日下午五時，在高雄縣
    鳳山市○○○路五十巷前，以新台幣（下同）五百元之代價，向姓名年籍不詳綽
    號為「阿龍」之男子購得安非他命一包（驗前毛重一‧五八公克，驗後毛重一‧
    四七公克），而非法持有，嗣於同日下午五時五分許，為警在鳳山市○○○路五
    十六號前為警查獲，並扣得前開第二級毒品安非他命一包。
二、案經高雄縣警察局鳳山分局移請台灣高雄地方法院檢察署檢察官偵查起訴。
      理  由
一、訊據上訴人即被告乙○○對曾於右揭時地遭警查獲持有安非他命等情，固坦承不
    諱，惟矢口否認有何持有安非他命之犯意，辯稱：當時所持有之安非他命，係綽
    號「阿龍」之男子用紙條包好，向伊告知該紙上書有欲交代之事，伊一拿起該紙
    條加以觀看，警方即前來臨檢，伊才發現係安非他命，伊是被栽贓的云云。
二、惟查：右揭事實，已據被告於警訊中坦承不諱，另證人即當日查獲被告之員警王
    宏文亦於原審審理中結證稱：「當天我們從鳳山市○○○路上看到張甲德，因他
    之前被我查獲過我認識他，然後我尾隨他走到五金店，他當時甲要買燈泡，我表
    明身分，他自己配合自動從口袋拿出安非他命‧‧‧」等語屬實（見原審法院九
    十年十二月十三日訊問筆錄），又扣案之狀似安非他命結晶體，經送請高雄醫學
    大學附設中和紀念醫院鑑定結果，呈甲基安非他命陽性反應等情（驗前毛重一‧
    五八公克，驗後毛重一‧四七公克），亦有該醫院九十年十一月二十日，報告編
    號九０一一─四一號檢驗報告一紙附卷可稽，00000000號）鑑定通知書
    一紙在卷可憑。且衡情倘果有他人欲對被告加以陷害、栽贓，理應通報警方前往
    逮捕，惟本案係警方自行發覺被告形跡可疑，對之加以盤查，始得以破獲等情，
    已如前述。又被告如無持有該安非他命之意思，豈會收受該「阿龍」之物，而放
    置於口袋之內？被告復無從提供「阿龍」之年籍、住址以供本院查證，是被告前
    揭所辯，亦與常情有違，不足採信。本件事證明確，被告犯行洵堪認定。另被告
    於被查獲時，所採取之尿液經鑑定結果，並無毒品反應，有高雄縣政府衛生局煙
    毒尿液檢驗成績書一份可證，足認被告係持有毒品安非他命，而非施用毒品，併
    予敘明。
三、查安非他命屬毒品危害防制條例第二條第二項所稱之第二級毒品，不得非法持有
    。核被告非法持有安非他命之犯行，係犯毒品危害防制條例第十一條第二項持有
    第二級毒品罪。又被告曾於八十七年間，因竊盜案件，經原審法院於八十七年七
    月七日，以八十七年度易字第三八三六號判決判處有期徒刑一年六月，後上訴經
    本院於八十七年十一月十一日，以八十七年度上易字第二一三七號判決改判有期
    徒刑一年確定，並於八十八年一月十九日送監執行，迄同年十二月十八日執行完
    畢，有原審法院被告院內索引卡紀錄表、台灣高等法院被告全國前科紀錄表及台
    灣高雄地方法院檢察署刑案資料查註紀錄表各一紙在卷可稽，其於五年之內，再
    犯本件最重本刑為有期徒刑以上之罪，為累犯，應依刑法第四十七條之規定加重
    其刑。
四、原審因依毒品危害防制條例第十一條第二項、第十八條第一項前段，刑法第十一
    條前段、第四十七條、第四十一條第一項，罰金罰鍰提高標準條例第二條之規定
    ，並審酌被告持有毒品行為，有違社會善良風俗，且犯後飾詞巧辯，態度不佳，
    惟念其持有毒品數量少，犯罪所生危害尚非鉅大等一切情狀，量處有期徒刑月
    ，並諭知如易科罰金，以佰元折算壹日。前開扣案物品，經送驗結果，呈甲基
    安非他命陽性反應等情（驗前毛重一‧五八公克，驗後毛重一‧四七公克），已
    如前述，依毒品危害防制條例第十八條第一項前段規定，併予宣告沒收銷燬之。
    認事用法，核無不合，量刑亦屬妥適。被告上訴意旨，仍執前詞，否認犯罪，指
    摘原判決不當，為無理由，應予駁回。
據上論結，應依刑事訴訟法第三百六十八條，判決如主文。
本案經檢察官鄭文貴到庭執行職務。
中      華      民      國      九十一      年    十一    月    十三    日
                              臺灣高等法院高雄分院刑事第九庭
                                  審判長法官  張明松
                                        法官  江泰章
                                        法官  任森銓
右甲本證明與原本無異。
不得上訴。
                                      書記官  施耀程
中    華    民    國     九十一     年      十一      月    十 五       日
附錄：本判決論罪科刑法條：
毒品危害防制條例第十一條第二項
持有第二級毒品者，處二年以下有期徒刑、拘役或新臺幣三萬元以下罰金。
                                                                        Ｆ
